臺灣臺南地方法院刑事判決
110年度訴字第764號
公  訴  人  臺灣臺南地方檢察署檢察官
被      告  卓再基



選任辯護人  史乃文律師
上列被告因公共危險案件，經檢察官提起公訴（110年度偵字第1
3509號），本院判決如下：
    主  文
卓再基犯預備殺人罪，處有期徒刑陸月，如易科罰金，以新臺幣
壹仟元折算壹日。
    事  實
一、卓再基與傅偉展之母傅沈金蓮間因房屋買賣而生財務糾紛，
    遂心生不滿，基於放火燒燬現供人使用住宅及殺人之不確定
    故意，先於民國110年6月27日上午9時47分許，騎乘車牌號
    碼000-0000號普通重型機車至臺灣中油大同路站（臺南市○
    區○○路0段000號），以新臺幣（下同）232元價格購得92無
    鉛汽油共計8.4公升，並裝入自備之藍色塑膠桶。卓再基其
    後騎車至臺南市鐵道旁某處小廟，除將藍色塑膠桶內之部分
    汽油分裝至自備之4瓶玻璃瓶外，尚點燃並取走該廟內之線
    香3支。卓再基復於同日上午10時19分許，騎車前往兼做住
    宅使用之新西德皮鞋店（臺南市○區○○路0段000號），卓再
    基先將機車停放至新西德皮鞋店旁之騎樓，該機車車廂內尚
    放置打火機，卓再基隨後走近新西德皮鞋店，雙手各持1瓶
    玻璃瓶，將已非點燃狀態之線香3支夾於左手手指，其後改
    將其中1瓶玻璃瓶夾於左手腋下，另1瓶玻璃瓶則以左手抓住
    瓶口、右手握住瓶底，抓住瓶口之左手手指尚夾著線香3支
    ，卓再基走至店門口時，傅偉展自店內走出至門口與卓再基
    對望，卓再基隨後走入店內，鞋店師傅沈朝宗正坐在位於店
    內角落之修鞋工作處，站立於距離沈朝宗不遠處之卓再基先
    後朝沈朝宗座位之方向丟擲玻璃瓶2瓶，其中第1瓶玻璃瓶砸
    中沈朝宗的下半身，該玻璃瓶雖未破裂，惟沈朝宗因潑灑而
    出之汽油，受有生殖器一度燒傷，第2瓶玻璃瓶則因傅偉展
    伸手阻擋，掉落於沈朝宗附近之紙袋並滾落於地面上而未破
    裂。傅偉展隨即呼喊位於二樓之傅沈金蓮，卓再基則逕往店
    外走去，並將線香3支插至店門口之鞋架上。卓再基隨後返
    回上開機車拿取藍色塑膠桶，且走近店門口時，適經走出店
    外之傅偉展、沈朝宗加以阻止，並遭奪下藍色塑膠桶，卓再
    基復走回機車，並拿取玻璃瓶2瓶，當時甫下樓之傅沈金蓮
    與沈朝宗均站在店門口，而卓再基先後丟擲該2瓶玻璃瓶時
    ，係朝向與其面對面相望之傅偉展、傅沈金蓮方向擲去，沈
    朝宗則位於靠近店門口之店內，傅偉展隨即上前並伸出右手
    阻擋，惟並未阻擋成功，該2瓶玻璃瓶均砸至地面而破裂，
    傅偉展及沈朝宗旋即上前將卓再基制伏在地，並報警處理，
    卓再基始未及利用打火機或線香3支，藉由點火或再次使線
    香燃燒後加以引燃汽油，而尚未著手點火。嗣經員警據報到
    場，並扣得如附表編號1至5所示物品，始查悉上情。
二、案經臺南市政府警察局第一分局移送臺灣臺南地方檢察署檢
    察官偵查起訴。
    理  由
甲、程序方面：
一、本案證人傅偉展、沈朝宗、傅沈金蓮於警詢中之證述，對被
    告卓再基而言，係被告以外之人於審判外之言詞陳述，且被
    告及其辯護人均不同意作為證據，復查無其他例外取得證據
    能力之法律依據，依刑事訴訟法第159條第1項等規定，應認
    無證據能力。
二、本案以下所引用其餘具傳聞證據性質之供述證據，被告、辯
    護人、檢察官於本院言詞辯論終結前均未爭執其證據能力，
    且本院審酌前開證據作成時之情況及證據取得過程等節，並
    無非出於任意性、不正取供或其他違法不當情事，客觀上亦
    無顯不可信之情況，復經本院於審判期日就上開證據依法進
    行調查、辯論，是依刑事訴訟法第159條之5規定，均有證據
    能力。
三、本件所引用卷內非供述證據性質之證據資料，均無違反法定
    程序取得之情形，依刑事訴訟法第158條之4規定之反面解釋
    ，均應有證據能力。
乙、實體方面：
一、關於犯罪事實認定部分：
(一)關於被告之答辯：
　⒈被告於本院固坦承其有用汽油桶購買汽油、分裝汽油至玻璃
    瓶、攜帶線香3支至新西德皮鞋店、丟擲汽油玻璃瓶、攜帶
    打火機等事實，惟矢口否認有何上開犯行，並於本院辯稱：
    我沒有放火，我只是要去嚇一下，我拿的線香3支是在廟裡
    點燃，但當天有下雨，線香3支在店內已經熄滅了云云。
　⒉被告之辯護人辯護意旨略謂：被告於警詢、偵查及本院之供
    述前後不一，尚難以其自白認定被告主觀上有縱火及殺人之
    犯罪意圖。再者，在被告進出新西德皮鞋店之過程中，線香
    3支均未見線頭點燃或輕煙，且依監視器翻拍照片，亦無法
    判斷線香3支呈現已點燃之狀態，參以被告係穿著雨衣進行
    加油，線香3支在被告騎車過程中應會被雨淋而熄滅，故被
    告應無縱火之意圖及主觀犯意。另被告已供述其係越想越生
    氣，只是要去嚇一下等語，並無因數十年前其妻之互助會積
    欠債務，因以房屋抵償債務而心有不甘，致萌生殺人犯意。
    又被告進入新西德皮鞋店時，並未對傅偉展有何殺害或燒死
    之言語，可知其並無殺人之犯意，僅因該互助會債務所生怨
    念而基於恐嚇意圖丟擲汽油玻璃瓶，故被告無殺害或縱火之
    主觀犯意存在，請為無罪諭知，並基於同一基礎事實，就被
    告所涉刑法第305條恐嚇罪量處適當之刑。又如認被告仍構
    成本案犯行，請依刑法第18條第3項規定減輕其刑，並從輕
    量刑。
(二)經查：
　⒈被告與傅沈金蓮間因房屋買賣而生財務糾紛，遂於110年6月2
    7日上午9時47分許，騎乘車牌號碼000-0000號普通重型機車
    至臺灣中油大同路站，以232元價格購得92無鉛汽油共計8.4
    公升並裝入被告自備之藍色塑膠桶。被告其後騎車至臺南市
    鐵道旁某處小廟，除將藍色塑膠桶內之部分汽油分裝至自備
    之4瓶玻璃瓶外，尚點燃並取走該廟內之線香3支。被告復於
    同日上午10時19分許，騎車前往兼做住宅使用之新西德皮鞋
    店，被告先將機車停放至新西德皮鞋店旁之騎樓，被告隨後
    走近新西德皮鞋店，雙手各持1瓶玻璃瓶，線香3支夾於左手
    手指，其後將其中1瓶玻璃瓶夾於左手腋下，另1瓶玻璃瓶則
    以左手抓住瓶口、右手握住瓶底，抓住瓶口之左手手指尚夾
    著線香3支，被告走至店門口時，傅偉展自店內走出至門口
    與被告對望，被告隨後走入店內，並先後丟擲該2瓶玻璃瓶
    。被告復走出店外，且將線香3支插至店門口之鞋架上，並
    返回其機車拿取藍色塑膠桶，被告走近店門口時，適經走出
    店外之傅偉展、沈朝宗加以阻止，並奪下藍色塑膠桶，被告
    復走回機車並拿取玻璃瓶2瓶，先後往店門口內方向擲去，
    當時傅沈金蓮、傅偉展均站在店門口，沈朝宗則位於靠近店
    門口之店內，傅偉展及沈朝宗旋即上前將被告制伏在地並報
    警處理，員警到場後，扣得如附表編號1至5所示物品等情，
    除有被告之供述外，且經證人傅偉展、傅沈金蓮於本院審理
    時均證述明確，並有搜索扣押筆錄、扣押物品目錄表、公共
    危險案代保管汽油領回（代保管）授權委託書、臺灣中油大
    同路站及新西德皮鞋店之監視器錄影畫面翻拍照片、刑案現
    場照片、台灣中油電子發票證明聯、車牌號碼000-0000之車
    輛詳細資料報表、Google地圖（臺灣中油大同路站與新西德
    皮鞋店相關位置）、大同路加油站110年7月19日交易資料查
    詢、現場平面圖、本院勘驗筆錄及監視器畫面翻拍照片在卷
    可參，並有如附表所示物品扣案可稽。又如附表編號5所示
    打火機，被告雖供稱打火機係放置在隨身包包內，惟證人傅
    偉展於本院審理時證稱其聽聞警察表示係在機車找到等語（
    見本院卷第169頁），而員警據報到場時並未扣得該隨身包
    包，且於機車車廂內發現打火機，被告身上物品除證件、鑰
    匙、現金等物外，亦未見有打火機等情，有刑案現場照片在
    卷可佐（見警卷第51至55頁），顯見被告記憶有所混淆誤認
    ，故該打火機應係放置於前開機車車廂內無訛。是上開事實
    ，首堪認定。
　⒉被告走近新西德皮鞋店門時，傅偉展自店內走出至門口與被
    告對望，已如前述，被告隨後走入店內，傅偉展亦尾隨入內
    ，師傅沈朝宗正坐在位於店內角落之修鞋工作處，站立於距
    離沈朝宗不遠處之被告先後朝沈朝宗座位之方向丟擲玻璃瓶
    2瓶，其中第1瓶玻璃瓶砸中沈朝宗的下半身，該玻璃瓶雖未
    破裂，惟沈朝宗因潑灑而出之汽油，受有生殖器一度燒傷，
    第2瓶玻璃瓶則因傅偉展伸手阻擋，掉落於沈朝宗附近之紙
    袋並滾落於地面上而未破裂，傅偉展呼喊位於二樓之傅沈金
    蓮，被告則逕往店外走去，並將線香3支插至鞋架上。其後
    被告被傅偉展、沈朝宗合力奪下藍色塑膠桶後，先後將返回
    機車取得之2瓶玻璃瓶往新西德皮鞋店門口方向擲去，亦如
    前述，當時甫下樓之傅沈金蓮與沈朝宗均站在店門口，而被
    告先後丟擲該2瓶玻璃瓶時，係朝向與其面對面相望之傅偉
    展、傅沈金蓮方向擲去，沈朝宗則位於靠近店門口之店內，
    傅偉展隨即上前並伸出右手阻擋，惟並未阻擋成功，該2瓶
    玻璃瓶均砸至地面而破裂等情，亦經證人傅偉展、傅沈金蓮
    於本院審理時證述明確，並有新西德皮鞋店之監視器錄影畫
    面翻拍照片、刑案現場照片、台南市立醫院診斷證明書、現
    場平面圖、證人傅偉展指出沈朝宗、被告、玻璃瓶等相對位
    置之刑案現場照片附卷可憑，故上開事實，亦堪認定。
　⒊被告雖辯稱其持玻璃瓶並非要丟人，亦非故意砸向沈朝宗，
    其係要丟擲地板云云（見警卷第5至6頁，偵卷第91頁），惟
    依前開事證以觀，店內當時僅有傅偉展、沈朝宗在場，沈朝
    宗係坐於店內角落，被告若欲丟擲地板，其丟擲方向應可避
    開傅偉展及沈朝宗，被告卻捨此不為，反朝向坐落於角落之
    沈朝宗方向連續丟擲2瓶玻璃瓶，其中1瓶正中沈朝宗下半身
    ，另1瓶則因傅偉展出手攔阻而掉落於沈朝宗附近，顯見被
    告丟擲時係面朝沈朝宗方向，且在知悉沈朝宗坐於此處之情
    況下，仍朝沈朝宗方向丟擲該2瓶玻璃瓶甚明，故被告此部
    分所辯，即非可採。
　⒋檢察官起訴雖主張線香3支於新西德皮鞋店內仍處於點燃狀態
    ，業為被告否認並辯解如前，證人傅偉展雖於本院證稱其當
    時有看到線香3支冒白煙，沈朝宗後來有將線香3支丟在地上
    做撲滅的動作等語（見本院卷第166至167頁），然證人傅沈
    金蓮於本院審理時證稱：我當時看到沈朝宗已經在折香，我
    沒有注意看香是否點著等語（見本院卷第182頁），尚難僅
    憑證人傅偉展前開證述，即遽認線香3支係處於點燃狀態。
    再者，被告於前開犯案過程中均係穿著雨衣，且觀以被告在
    臺灣中油大同路站加油時，加油站旁之路面係濕潤，路旁有
    些微積水現象，被告後方等待加油之機車騎士亦身穿雨衣，
    可知被告前往加油站途中確曾下雨，則被告其後身穿雨衣並
    自廟裡攜帶線香3支至新西德皮鞋店之騎車過程中，縱已雨
    停，然被告於此種狀態是否能確保線香3支仍處於點燃之狀
    態，即非無疑。另經本院勘驗被告手持線香3支進入店內及
    其後插至前開鞋架之監視器錄影畫面，仍無法辨識線香3支
    是否有白煙冒起或線頭星紅點燃之情形，有本院勘驗筆錄及
    監視器錄影畫面翻拍照片在卷供參（見本院卷第120至122、
    125至127、130至132、135至137頁）。又觀以證人傅偉展所
    稱沈朝宗將線香3支放置地面撲滅之過程，當時員警已到場
    ，沈朝宗以右手向員警比劃線香3支所在位置，其後沈朝宗
    自鞋架上取出線香3支，旋即放置地板上，並以右手手指指
    向放置地板上之線香3支，員警隨即拍照，沈朝宗復拿起線
    香3支並加以彎折等情，有監視器錄影畫面翻拍照片附卷足
    憑（見本院卷第211至213頁），則沈朝宗似僅將線香3支放
    置於地板上，未見有何用手、腳或其他物品將線頭撲滅之動
    作，沈朝宗將線香3支放置於地板之動作是否能謂係撲滅已
    點燃線香之動作，亦屬有疑。從而，線香3支於新西德皮鞋
    店是否處於點燃狀態，既屬有疑，復查無其他事證足資證明
    有前開點燃情事，依罪疑有利於被告原則，應僅足認線香3
    支在新西德皮鞋店內並非處於已點燃狀態。
　⒌被告及其辯護人之辯護意旨雖辯稱被告並無放火燒燬住宅及
    殺人之故意，僅有恐嚇之主觀犯意云云。惟查：
　⑴被告於警詢供稱：我於一個禮拜前有先去找現任大德里里長
    ，我向里長陳述，臺南市○區○○○路00巷00號是我的房子，是
    被騙走的，里長跟我說你們私人的事情自己解決，我就越想
    越生氣，如果當初他跟我說雙方找來談我比較聽得下去；我
    主要是要對傅沈金蓮，因為20幾年前她拿走我的4張本票，
    我很生氣所以今天才去她家；因為約30年前她有來我家表示
    要參加自助會，我與我老婆不讓她參加，她遂拿走我4張本
    票；因為我不甘願所以我下車後馬上就向屋内丟擲汽油瓶了
    等語（見警卷第5至7頁）；及於偵查中供稱：「（是否知道
    丟汽油、帶點燃的線香引燃，會有什麼後果？）知道，會燒
    起來，裡面的人不會燒到，因為人會跑掉。」、「（剛才說
    到自焚是什麼意思？）想不開，我想在店裡自焚，鄭南榕，
    我跟鄭南榕以前是同事。我想在他的店裡自焚，我年紀這麼
    大了，房子還被人家吃掉了，我想不開，如果是你你想得開
    嗎？但是我現在想開了，還可以活幾年就行了」等語（見偵
    卷第91至93頁）。
　⑵依前開被告供述可知，被告因其過往與傅沈金蓮之財務糾紛
    而心生不滿，且被告自備藍色塑膠桶1個及玻璃瓶4瓶，並將
    自加油站購得數量非少之汽油進行分裝，顯已有所預謀準備
    。又被告除準備汽油外，尚手持自廟裡點燃之線香3支並攜
    帶打火機，雖該線香3支嗣後在新西德皮鞋店已非點燃狀態
    （依前開罪疑有利於被告原則），惟被告依其主觀認知亦知
    悉汽油若透過點燃之線香加以引燃，恐有燃燒起火之可能，
    猶手持線香3支及玻璃瓶2瓶進入新西德皮鞋店，並先後朝沈
    朝宗加以丟擲，沈朝宗下半身因而沾有汽油，此時若以火點
    燃，勢有燒燬新西德皮鞋店之可能，沾有汽油之沈朝宗、在
    場之傅偉展以及身在店內2樓之傅沈金蓮均有被火勢波及因
    而死亡之可能。
　⑶被告其後走出店外，返回機車拿取藍色塑膠桶，並走近新西
    德皮鞋店時，雖遭奪下，竟仍再次返回機車拿取玻璃瓶2瓶
    ，且在面向新西德皮鞋店門口時，其可看見傅偉展、傅沈金
    蓮均站在門口處，沈朝宗則位於靠近店門口之店內，仍朝其
    等所在之店門口方向丟擲，其所丟擲之玻璃瓶確有擲中傅偉
    展、傅沈金蓮、沈朝宗致其等身上沾有汽油之可能，此時若
    以火點燃，亦有燒燬該店及燒死在場之人之可能，若非傅偉
    展、沈朝宗即時制伏被告，被告折返距其不遠之機車後車廂
    拿取打火機加以點燃汽油或點燃線香3支後丟向汽油潑灑處
    ，後果亦不堪設想，故被告在明知新西德皮鞋店內有人之情
    況下，因氣憤而朝人丟擲上開玻璃瓶，縱其主觀上無殺人之
    直接故意，被告對於其所為有燒燬新西德皮鞋店並有危及在
    場之人生命之危險，仍具有預見其發生，且其發生不違背其
    本意之不確定故意甚明。
　⑷汽油之揮發性高、易燃，倘以之引火，極易迅速擴散延燒而
    造成公共危險，此為社會上一般稍具常識者所知悉之經驗法
    則，而被告係成年人，並非毫無閱歷之人，對此絕非欠缺認
    識，被告亦供稱其知悉丟擲之汽油可能因火而燃燒，參以被
    告若僅係因不滿傅沈金蓮而欲恐嚇傅沈金蓮，何以在傅沈金
    蓮不在1樓店內之情況下，仍向無辜之在場第三人沈朝宗丟
    擲玻璃瓶，且在傅沈金蓮尚未下樓之情形下，返回機車續拿
    藍色塑膠桶並走近新西德皮鞋店，繼遭傅偉展、沈朝宗阻擋
    並遭奪下藍色塑膠桶後，仍續自機車拿取玻璃瓶2瓶，被告
    復稱其有自焚念頭，益徵被告當時並非僅係基於單純嚇唬傅
    沈金蓮之動機，頗有玉石俱焚之念，其主觀上顯然明知前述
    危險性而具有上開不確定故意，故被告及辯護意旨上開所辯
    ，均不可採。
　⒍檢察官雖主張被告之上開行為業已達到著手程度，惟查：
　⑴按刑法第25條第1項所謂「著手」，係指犯人對於構成犯罪之
    事實開始實行而言，其在開始實行前所為之預備行為，不得
    謂為「著手」，自無成立未遂犯之餘地。又刑法第173 條第
    1 項之放火燒燬現有人所在之建築物罪，須有放火燒燬之行
    為，為其構成要件之一。所謂「放火」，乃指故意使火力傳
    導於特定之目的物，使其燃燒之意。如尚未著手於「點燃引
    火媒介物」之行為，尚屬預備階段（最高法院103年度台上
    字第2610號判決意旨參照）。次按行為人之犯罪行為，僅止
    於傾倒汽油，尚未點火，仍不能謂行為人對於放火罪之構成
    要件事實業已著手實行，自無成立未遂犯之餘地。而放火罪
    有處罰預備犯之明文，其點火前即開始著手實行犯罪前所為
    傾倒汽油之行為，尚屬犯罪之預備階段，應論以預備犯，始
    告適當（最高法院97年度台上字第5151號判決意旨參照）。
　⑵查被告手持線香3支進入新西德皮鞋店內後，固有上開丟擲玻
    璃瓶之行止，惟依證人傅偉展之前開證述，並未見被告有何
    企圖以線香3支點燃玻璃瓶內所含汽油或潑灑而出之汽油等
    動作，反係直接走至店外，並將線香3支插在上開鞋架上。
    再者，被告在新西德皮鞋店外取出藍色塑膠桶、接續丟擲玻
    璃瓶等過程中，旋即遭傅偉展、沈朝宗制伏在地，被告於丟
    擲玻璃瓶後，亦無機會使用打火機或線香3支，顯見被告當
    時尚未著手於「點燃引火媒介物」之行為。依此，被告當時
    尚未及利用其攜帶之打火機或線香3支等物，藉由點火或再
    次使線香燃燒後加以引燃汽油之際，即為傅偉展、沈朝宗加
    以阻攔、制止，並合力壓制，被告之犯罪行為，僅止於丟擲
    玻璃瓶致汽油外流，尚未點火，仍不能謂被告業已著手實行
    ，而僅屬預備之階段。
　⑶從而，被告所為前開放火及殺人之行為，尚屬犯罪之預備階
    段，而放火罪、殺人罪均有處罰預備犯之明文，應論以預備
    犯，始告適當，故檢察官認被告行為已達著手之階段，而屬
    未遂犯，尚嫌速斷。
　⒎綜上所述，被告前開所辯，均屬卸責之詞，不足採信。本案
    事證明確，被告犯行堪以認定，應予依法論科。　
二、論罪科刑：
(一)核被告所為，係犯刑法第173條第4項之預備放火燒燬現供人
    使用之住宅罪及同法第271條第3項之預備殺人罪。再者，檢
    察官主張被告所犯係刑法第173條第3項、第1項之放火燒燬
    現供人使用之住宅未遂罪，以及刑法第271條第2項、第1項
    之殺人未遂罪等罪嫌，雖有未合，惟經本院當庭告知上開罪
    名，且其基本事實均相同，預備行為與著手行為乃犯罪狀態
    之不同，尚不生變更起訴法條問題。另被告就上開犯行，係
    以一行為分別侵害沈朝宗、傅偉展、傅沈金蓮之生命法益，
    並同時觸犯上開兩罪名，為想像競合犯，應從較重之預備殺
    人罪處斷。又被告為本件犯罪時係年滿80歲之人，爰依刑法
    第18條第3項規定減輕其刑。
(二)爰審酌被告之犯罪動機、手段、所生危害，以及被告已與被
    害人沈朝宗達成和解（見本院卷第27頁），且曾書立保證書
    ，保證不再前往本案店家，亦不再做出任何不利舉動等情（
    見本院卷第29頁），惟尚未與傅偉展、傅沈金蓮達成和解，
    復參酌被告於本院審理時否認犯行之犯後態度，及被告自陳
    其係國小畢業、目前已退休、罹患大腸癌及高血壓、配偶居
    住於養老院、其與兒子、媳婦及孫女同住之智識程度、經濟
    狀況等一切情狀，量處如主文所示之刑，並諭知易科罰金之
    折算標準。
三、扣案如附表編號1至5所示物品，雖均係供本案犯行所用之物
    ，惟其中如附表編號1、2、5所示物品均由被告家屬領回（
    見警卷第35頁），如附表編號3係被告丟擲後之破碎玻璃瓶
    ，如附表編號4係已遭沈朝宗折斷之線香，核其等性質尚無
    藉由剝奪被告所有可達預防並遏止犯罪之作用，亦欠缺刑法
    上之重要性，爰依刑法第38條之2第2項規定，均不予宣告沒
    收之。
據上論斷，應依刑事訴訟法第299條第1項前段，判決如主文。
本案經檢察官莊立鈞偵查起訴，檢察官黃慶瑋、莊士嶔到庭執行
職務　　　
中　　華　　民　　國　　110 　年　　10　　月　　14　　日
　　　　　　　　刑事第十五庭  審判長法  官  莊政達
                                    法  官  李音儀
                                    法  官  陳貽明
以上正本證明與原本無異。
如不服本判決應於收受本判決後20日內向本院提出上訴書狀，並
應敘述具體理由。其未敘述上訴理由者，應於上訴期間屆滿後20
日內向本院補提理由書狀（均須按他造當事人之人數附繕本）「
切勿逕送上級法院」。 
      　　　　　　　　　　　　　　　書記官　歐慧琪
中　　華　　民　　國　　110 　年　　10　　月　　14　　日
附錄本案論罪科刑法條：
中華民國刑法第173條
放火燒燬現供人使用之住宅或現有人所在之建築物、礦坑、火車
、電車或其他供水、陸、空公眾運輸之舟、車、航空機者，處無
期徒刑或7年以上有期徒刑。
失火燒燬前項之物者，處1年以下有期徒刑、拘役或1萬5千元以
下罰金。
第1項之未遂犯罰之。
預備犯第1項之罪者，處1年以下有期徒刑、拘役或9千元以下罰
金。

中華民國刑法第271條
（普通殺人罪）
殺人者，處死刑、無期徒刑或10年以上有期徒刑。
前項之未遂犯罰之。
預備犯第1項之罪者，處2年以下有期徒刑。

附表：
編號 品名  1 藍色塑膠桶1桶（裝有汽油）  2 玻璃瓶2瓶（均裝有汽油）  3 破碎玻璃瓶  4 線香3支  5 打火機1把